【裁判字號】    95,訴,199
【裁判日期】    950825
【裁判案由】    毒品危害防制條例
【裁判全文】
臺灣高雄地方法院刑事判決               95年度訴字第199號
公  訴  人  臺灣高雄地方法院檢察署檢察官
被      告  甲○○
上列被告因毒品危害防制條例案件，經檢察官提起公訴（94年度
毒偵字第 9773 號），被告於本院準備程序中為有罪之陳述，經
合議庭裁定由受命法官依簡式審判程序獨任審理，本院判決如下：
    主  文
甲○○連續施用第一級毒品，累犯，處有期徒刑壹年。扣案海洛
因毒品壹包（淨重零點肆捌公克、空包裝重零點參柒公克）沒收
銷燬之。
    事  實
一、甲○○前於民國93年間，因施用毒品及竊盜案件，經本院以
    93年度訴字第963 號判決、93年度簡字第1475號判決分別判
    處有期徒刑8 月、4 月確定，經合併定應執行刑為有期徒刑
    10月，入監執行於94年4 月4 日執行完畢。另於91年間，因
    施用毒品案件，經本院以91年度毒聲字第1250號裁定送觀察
    、勒戒後，認有繼續施用毒品之傾向，再以91年度毒聲字第
    2018號裁定令入戒治處所施以強制戒治。於戒治期間，因戒
    治成效經評定為合格，認無繼續戒治之必要，經以91年度毒
    聲字第5905號裁定停止戒治，所餘戒治期間付保護管束，並
    於92年4 月20日保護管束期滿執行完畢。詎其仍不知悔改，
    明知海洛因業經公告列為毒品危害防制條例第2 條第2 項之
    第一級毒品，不得非法持有、施用，竟於前開強制戒治執行
    完畢釋放後之5 年內，基於施用第一級毒品海洛因之概括犯
    意，自前案執行完畢後之94年6 月間某日起至95年2 月9日
    中午某時止，在其高雄縣鳳山市鎮○里鎮○街68巷1 號住處
    ，以將海洛因粉末加水，利用注射針筒注射入體內，或將之
    摻入香菸內吸食之方式，連續施用海洛因多次。嗣分於：(一)
    94年10月28日下午3 時50分許，在甲○○上開住所遭查獲，
    並扣得海洛因1 包（淨重0.48公克、空包裝重0.37公克）。
    (二)95年2 月9 日下午3 時許，經員警通知採尿送驗結果，呈
    施用海洛因代謝而出之嗎啡代謝物陽性反應，始悉上情。
二、案經高雄縣政府警察局鳳山分局報請臺灣高雄地方法院檢察
    署檢察官偵查起訴暨移送併案審理。
    理  由
一、按本件被告甲○○所犯係死刑、無期徒刑、最輕本刑為3 年
    以上有期徒刑以外之罪，其於準備程序就前揭被訴事實為有
    罪之陳述，經受命法官告知簡式審判程序之旨，並聽取其與
    公訴人之意見後，本院認無不得或不宜改依簡式審判程序進
    行之處，爰依刑事訴訟法第273 條之1 第1 項、第284 條之
    1 ，裁定本件由受命法官獨任進行簡式審判程序，合先敘明
    。
二、上揭事實，業據被告於本院審理中自白不諱，而其為警查獲
    時所採取之尿液，經送請檢驗結果，呈施用海洛因後代謝而
    出之嗎啡陽性反應，有台灣檢驗科技股份有限公司95年3 月
    29日編號KＺ000000000000號濫用藥物尿液檢驗報告、長榮大
    學95年3 月2 日確認報告各1 紙、嫌疑人尿液採證檢驗對照
    表2 紙附卷可稽。另被告遭查獲時扣案之白色粉末1 包，經
    送請法務部調查局檢驗結果，認均含第一級毒品海洛因成分
    （合計淨重0.48公克、空包裝重0.37公克），有該局調科壹
    字第220021985 號鑑定通知書1 紙存卷可參，足認扣案白粉
    確係第一級毒品海洛因無訛。被告上開出於任意之自白核與
    事實相符，自可採為認定事實之證據。又被告有事實欄所載
    經觀察、勒戒及強制戒治執行完畢之情，有卷附臺灣高等法
    院被告前案紀錄表1 份可按。從而，被告於強制戒治執行完
    畢釋放後，5 年內再犯本件違反毒品危害防制條例第10 條
    之施用第一級毒品罪，洵堪認定，本件事證明確，自應依法
    論科。
三、論罪科刑：
  (一)查海洛因屬毒品危害防制條例第2 條第2 項所稱之第一級毒
    品，不得持有、施用。被告竟分別持之以施用，核其所為，
    係犯毒品危害防制條例第10條第1 項之施用第一級毒品罪。
    其施用毒品前後持有該毒品之低度行為，應被其施用之高度
    行為所吸收，不另論罪。又被告行為後，刑法第56條連續犯
    之規定業經刪除，並於94年7 月1 日施行，是被告所為本得
    依修正前刑法第56條之規定，適用連續犯規定而論以一罪，
    並得加重其刑至2 分之1 ，惟修正後刑法刪除前開連續犯規
    定，以致被告前揭數次構成要件行為須依法分別論以數罪而
    併罰之，依新法第2 條第1 項規定比較新、舊法之結果，仍
    以行為時、即修正前刑法第56條之規定較有利於被告（最高
    法院95年第8 次刑事庭會議決議亦採同一見解）。是被告先
    後多次施用第一級毒品海洛因，時間緊接，犯罪基本構成要
    件相同，顯係基於概括犯意反覆為之，應依修正前刑法第56
    條連續犯規定論以一罪，並依法加重其刑。
  (二)被告前於93年間，因施用毒品及竊盜案件，經本院以93年度
    訴字第963 號判決、93年度簡字第1475號判決分別判處有期
    徒刑8 月、4 月確定，經合併定應執行刑為有期徒刑10月，
    入監執行於94年4 月4 日執行完畢等情，有臺灣高等法院被
    告前案紀錄表1 紙在卷可稽，被告行為後，刑法關於累犯之
    規定雖有修正，並於95年7 月1 日施行，然其係於徒刑執行
    完畢後，5 年內故意再犯本件有期徒刑以上之罪，不論依修
    正前、後刑法第47條之規定，均構成累犯，自不生新舊法比
    較之問題，應依同法第2 條第1 項規定，逕依修正前同法第
    47 條 規定論以累犯，依刑法第47條之規定加重其刑，並遞
    加重之。爰審酌被告前因施用毒品犯行，業經觀察、勒戒及
    強制戒治後，猶再施用毒品不輟，顯見其毒癮非淺，施用毒
    品除戕害自身健康外，對社會秩序亦產生不良影響，並考量
    本件被告施用毒品之時間、頻率，以及其犯後坦承犯行，尚
    知悔悟等一切情狀量處如主文所示之刑。又扣案白色粉末1
    包，經送檢驗結果係第一級毒品海洛因等情，已如上述，應
    依毒品危害防制條例第18條第1 項前段規定宣告沒收銷燬之
    ，至前開第一級毒品海洛因之包裝因包覆毒品，其上顯留有
    該毒品之殘渣，衡情自難與之剝離，當應整體視之為毒品，
    連同該包裝併予宣告沒收銷燬之，併此敘明。
  (三)公訴人雖僅就被告於前案入監執行完畢後之94年6 月間某日
    起至94年10月28日下午5 時30分回溯24小時之某時止，連續
    施用第一級毒品海洛因之犯行提起公訴，漏未就前述被告其
    餘施用第一級毒品部分，一併起訴，然未經起訴部分與起訴
    並經本案論罪科刑部分，具有連續犯之裁判上一罪關係，而
    為起訴效力所及，本院自得併為審理。
據上論斷，應依刑事訴訟法第273 條之1 第1 項、第299 條第1
項前段，毒品危害防制條例第10條第1 項、第18條第1 項前段，
刑法第2 條第1 項前段、第11條、修正前刑法（下同）第56條、
第47條，判決如主文。
本案經檢察官李文和到庭執行職務。
中    華    民    國    95    年    8     月    25    日
                  刑事第十二庭  法  官  黃宗揚
以上正本證明與原本無異。
如不服本判決，應於收受送達後10日內向本院提出上訴書狀。
中    華    民    國    95    年    8     月    25    日
                                書記官  王壹理
毒品危害防制條例第10條
施用第一級毒品者，處 6 月以上 5 年以下有期徒刑。


司法院資訊處製作；財團法人民間司法改革基金會備份。
